【裁判字號】    89,易,3573
【裁判日期】    891017
【裁判案由】    竊盜
【裁判全文】
臺灣高雄地方法院刑事判決                        八十九年度易字第三五七三號
    公  訴  人  臺灣高雄地方法院檢察署檢察官
    被      告  乙○○
右列被告因竊盜案件，經檢察官提起公訴（八十九年度偵字第一六三八號），本院
判決如左：
    主  文
乙○○攜帶兇器竊盜，未遂，處有期徒刑參月，緩刑貳年。緩刑期內付保護管束。
大型鋼剪壹支沒收。
    事  實
一、乙○○於民國八十九年七月二十二日，意圖為自己不法之所有，持其所有客觀上
    足以傷人且具危險性之兇器大型鋼剪一支，欲竊取丙○○所有停放於高雄縣湖內
    鄉○○村○○路○段二三三號前、價值新台幣二千元之飛鷹牌腳踏車一輛，俟於
    同日中午十二時三十分許，乙○○持前開鋼剪剪斷繫於該腳踏車上之鋼纜鎖（毀
    損部分未據告訴）後，正欲將鋼纜鎖自腳踏車分離時，適為丙○○之妻發現並大
    聲喝止，乙○○見事跡敗露隨即逃逸，旋為丙○○追獲後報警處理，並扣得前開
    鋼剪一支。
二、案經高雄縣警察局湖內分局移送臺灣高雄地方法院檢察署檢察官偵查起訴。
    理  由
一、訊據被告乙○○對右揭事實除辯稱其係精神耗弱之人，請求對其為精神鑑定以外
    ，餘均坦承不諱，核與被害人丙○○指訴之情節相符，並有被害人將腳踏車領回
    時出具之贓物認領保管收據一紙為憑及大型鋼剪一支扣案可稽。公訴意旨雖認被
    告之竊盜犯行業已既遂，然查，依被害人丙○○所證稱：因為我腳踏車上的鋼纜
    鎖是一圈一圈的，不好拉，所以我太太發現時，當時那名男子（指被告）正蹲在
    地上，已剪斷我腳踏車之鋼纜鎖，但他還彎著腰正要把鋼纜鎖與腳踏車分離等情
    （參照本院八十九年十月三日之訊問筆錄），是以顯然被告尚未將該腳踏車移入
    其自己之支配之下，故前開公訴意旨容有未洽，附此敘明。至被告雖辯稱其精神
    耗弱云云，並提出高雄榮民總醫院診斷證明書一紙為憑，然查，被告業已自承其
    目前擔任某學校舍監之工作，已婚並育有子女，且其今年五十歲，而截至目前為
    止均無任何精神疾病就醫治療之紀錄等情（參照本院八十九年九月七日訊問筆錄
    ），是客觀上尚難認其有何精神耗弱之情形，再觀諸前開診斷證明，係記載「病
    狀：夜眠差、情緒低落、暴躁」「診斷：疑憂鬱症」等語，亦無任何證據足資認
    定被告之精神耗弱狀況，且被告於本院審理中，對法官所訊問事項均能對答如流
    ，與一般常人並無差異。況被告請求精神鑑定之理由，係謂「我身上帶的錢足夠
    買好幾部腳踏車，卻還會想去偷，所以我想我有精神耗弱」等語（參照本院八十
    九年十月三日之訊問筆錄），惟衡諸常情，行為人之家境情形、財產多寡等因素
    ，與其行竊犯行並無何因果關係可言，是以綜上所述，被告所辯不足採信，又本
    院認亦無將被告送精神鑑定之必要，附此敘明。故本件事證已臻明確，被告之犯
    行堪以認定。
二、按大型鋼剪係鋒利、尖銳之金屬利器，客觀上足以傷害人之身體且極具危險性，
    自屬兇器；而被告雖已著手竊盜行為之實施，惟未生取得財物之結果，其犯罪尚
    屬未遂，故核被告所為，係犯刑法第三百二十一條第二項、第一項第三款之攜帶
    兇器竊盜未遂罪。公訴意旨認被告所犯係同法第三百二十一條第一項第三款之攜
    帶兇器竊盜既遂罪，容有未洽，惟起訴之社會基本事實既為同一，爰依法變更起
    訴法條。被告雖已著手竊盜行為之實施，惟未生取得財物之結果，為未遂犯，酌
    依刑法第二十六條前段之規定，按既遂犯之刑減輕其刑。爰審酌被告之品行、犯
    罪手段、所生危害，及犯罪後坦承部分犯行之態度等一切情狀，量處如主文所示
    之刑。查被告前於八十四年間，因犯竊盜罪經本院判處拘役四十日，緩刑二年，
    嗣緩刑期滿而緩刑之宣告均未經撤銷，法律上視同未曾受刑之宣告等情，有台灣
    高雄地方法院檢察署刑案資料查註紀錄表、本院被告院內索引卡紀錄表及台灣高
    等法院被告全國前案紀錄表各一紙在卷可憑，其因一時失慮，致觸犯本件犯行，
    經此教訓應知警惕，應無再犯之虞，復念及其已婚並育有子女，且目前擔任舍監
    而有正當職業等情，經本院斟酌再三，認為前開對被告所宣告之刑，以暫不執行
    為適當，爰宣告緩刑二年，並於緩刑期內付保護管束，以勵自新。至扣案大型鋼
    剪一支，為被告所有供犯罪所用之物，應依刑法第三十八條第一項第二款規定，
    併予宣告沒收。
據上論斷，應依刑事訴訟法第二百九十九條第一項前段，第三百條，刑法第三百二十
一條第二項，第一項第三款，第二十六條前段，第七十四條第一款，第九十三條第一
項，第三十八條第一項第二款，判決如主文。
本案經檢察官甲○○到庭執行職務。
中      華      民      國    八十九    年      十      月    十七      日
  臺灣高雄地方法院刑事第六庭
                                      法      官  周  玉  群
右為正本,係照原本作成,証明與原本無異。
如不服本判決,應於送達後十日內,向本院提出上訴狀。
                                      書  記  官  王  宏  琪
附錄本判決論罪之法條：
刑法第三百二十一條第一項：
犯竊盜罪而有左列情形之一者，處六月以上五年以下有期徒刑：
    一、於夜間侵入住宅或有人居住之建築物、船艦或隱匿其內而犯之者。
    二、毀越門扇、牆垣或其他安全設備而犯之者。
    三、攜帶兇器而犯之者。
    四、結夥三人以上而犯之者。
    五、乘火災、水災或其他災害之際而犯之者。
    六、在車站或埠頭而犯之者。
刑法第三百二十一條第二項：
前項之未遂犯罰之。


司法院資訊處製作；財團法人民間司法改革基金會備份。
